【裁判字號】    95,上訴,4019
【裁判日期】    951226
【裁判案由】    詐欺
【裁判全文】
臺灣高等法院刑事判決                95年度上訴字第4019號
上  訴  人
即  被  告  乙○○
                    或臺北市○○街156號1樓管理室
選任辯護人  孫隆賢律師
上列上訴人因詐欺案件，不服臺灣臺北地方法院95年度訴字第
942號，中華民國95年9月22日第一審判決（起訴案號：臺灣臺北
地方法院檢察署94年度偵字第22369號；移送併辦案號：同署95
年度偵緝字第10號、11號），提起上訴，本院判決如下：
    主  文
上訴駁回。
    事  實
一、乙○○前於民國 (下同)八十四年間因強盜案件，經臺灣高
    等法院高雄分院以八十四年度上訴字第一五○二號判處有期
    徒刑三年六月確定，因違反肅清煙毒條例案件，經臺灣高雄
    地方法院以八十四年度訴字第二五四二號判處有期徒刑三年
    三月，經臺灣高等法院高雄分院以八十四年度上訴字第二五
    六一號駁回上訴確定，又因偽造文書案件經臺灣臺北地方法
    院以八十六年度易字第二二六八號判處有期徒刑三月確定，
    後經臺灣臺北地方法院以八十六年度聲字第一○六七號裁定
    應執行有期徒刑七年二月確定，於八十八年八月二日因縮短
    刑期假釋出監，於九十一年三月二十一日假釋期滿未經撤銷
    ，其未執行之刑以已執行論。
二、緣辛○○、甲○○（原名王正芬，於九十一年七月十六日改
    名，下稱甲○○）夫妻（辛○○、甲○○二人由檢察官另行
    簽分偵辦）向乙○○表示如同意擔任設於臺北市○○路○段
    四三三號六樓之律得利國際有限公司（下稱律得利公司）負
    責人，並請領票據供其夫妻使用，即可領取每週新臺幣五（
    下同）千元之酬勞，乙○○雖預見辛○○、甲○○夫妻經營
    公司，不以本人名義登記為公司負責人，支付酬勞委請他人
    擔任律得利公司登記名義負責人並開設支票存款帳戶請領票
    據供渠等使用，顯有以虛設公司名義從事詐欺或其他不法行
    為之可能，且乙○○本身並無兌現支票之能力，如提供空白
    支票與他人使用，顯足以幫助他人從事詐欺或其他不法之犯
    行，竟為賺取每週五千元之報酬，而不違背其本意，基於幫
    助常業詐欺之不確定故意，於九十三年三月二日受讓辛○○
    出資額五十萬元，並接替劉惠民登記為律得利公司負責人，
    再以律得利公司負責人名義向臺灣中小企業銀行仁愛分行申
    請第000000000號支票存款帳戶（戶名：律得利公
    司）、中國農民銀行仁愛分行申請第000000000號
    支票存款帳戶（戶名：律得利公司）、臺北國際商業銀行松
    山分行開設第000000000號支票存款帳戶（戶名：
    律得利公司），將上揭支票存款帳戶之印章及所請領空白支
    票交付予辛○○、甲○○使用。辛○○、甲○○及綽號「小
    盧」 (即張先生)之真實姓名、年籍不詳成年男子、自稱「
    黃小姐」之真實姓名年籍不詳成年女子基於意圖為自己不法
    所有之概括犯意聯絡，以上揭支票存款帳戶之支票為支付工
    具，先後：
    (一)於如附表一所示時間，向鈺滿榮企業有限公司（下稱鈺滿
    榮公司）人員訂購如附表一所示之電腦連接器等電子零組件
    ，謊稱：因協力廠商採購之付款條件係於每月二十五日月結
    並開立一百二十日之期票支付貨款云云，要求鈺滿榮公司同
    意律得利公司於交貨之隔月開立一百二十日之期票支付貨款
    ，鈺滿榮公司之承辦人員不疑有詐而同意之，辛○○等人隨
    即於九十三年十月、十一月初簽發「票號：ＡＳ00000
    00號、面額：二十三萬九千二百四十三元、付款人：臺灣
    中小企業銀行仁愛分行、發票人：律得利公司、票載發票日
    ：九十四年一月十日」之支票、「票號：ＦＡＸ00000
    00號、面額：五十萬六千六百二十五元、付款人：中國農
    民銀行仁愛分行、發票人：律得利公司、票載發票日：九十
    四年二月三日」之支票以支付貨款，致鈺滿榮公司承辦人陷
    於錯誤，繼續將如附表一所示價值共計二百零八萬二千三百
    零八元之電子零組件交付予辛○○等人；(二)辛○○等人先於
    九十三年五月間起至七月間止，以律得利公司名義，向榮昌
    科技股份有限公司（下稱榮昌公司）陸續購買價值十八萬九
    千元、二十一萬四千二百元、十一萬八千六百五十元、八萬
    二千九百五十元、三萬三千一百八十元之電子傳輸線等電子
    零組件，就該小額訂單均如期付款，迨取得榮昌公司承辦人
    員之信賴後，即於如附表二所示時間，向榮昌公司訂購如附
    表二所示大量電子傳輸線等電子零組件，謊稱：因協力廠商
    採購之付款條件係每月二十五日月結並開立六十天之期票支
    付貨款云云，要求榮昌公司同意律得利公司於交貨之隔月開
    立六十天之期票支付貨款，榮昌公司承辦人員不疑有詐而同
    意之，辛○○等人隨即於九十三年九、十月間簽發「票號：
    ＡＳ0000000號、付款人：臺灣中小企業銀行仁愛分
    行、發票人：律得利公司、票載發票日：九十三年十二月十
    七日、面額：十萬元」之支票、「票號：ＡＳ000000
    0號、付款人：臺灣中小企業銀行仁愛分行、發票人：律得
    利公司、票載發票日：九十三年十二月十七日、面額十萬元
    」之支票、「票號：ＡＳ0000000號、付款人：臺灣
    中小企業銀行仁愛分行、發票人：律得利公司、票載發票日
    ：九十三年十二月十七日、面額十萬元」之支票及「票號：
    ＦＡＸ0000000號、面額：十三萬元、付款人：中國
    農民銀行仁愛分行、發票人：律得利公司、票載發票日：九
    十三年十二月十七日」之支票以支付貨款，致榮昌公司之承
    辦人員陷於錯誤，繼續將如附表二所示價值共計一千零六十
    六萬四千三百二十五元之零組件交付予辛○○等人收受；(三)
    辛○○等人於九十三年六月二十五日以律得利公司名義向台
    瑪股份有限公司（下稱台瑪公司）訂購價值二萬五千元ＩＣ
    二極體並依約付款，取得台瑪公司承辦人員信賴後，隨即於
    如附表三所示時間，陸續以電話訂購如附表三所示價值總計
    七十八萬八千零二十六元之ＩＣ二極體等電子零組件，並謊
    稱：因協力廠商採購付款條件係採月結並開立三十天期票支
    付貨款云云，要求以月結、開立九十四期票之條件付款，台
    瑪公司承辦人員不疑有詐而同意之，辛○○等人隨即於九十
    三年九、十月間簽發「票號：ＡＳ0000000號、付款
    人：臺灣中小企業銀行仁愛分行、發票人：律得利公司、票
    載發票日：九十四年一月十五日、面額；二十一萬二千一百
    元」之支票、「票號：ＡＳ0000000號、付款人：臺
    灣中小企業銀行仁愛分行、發票人：律得利公司、票載發票
    日：九十四年二月十五日、面額：三十七萬三千八百十元」
    之支票、「票號：ＡＳ0000000號、付款人：臺灣中
    小企業銀行仁愛分行、發票人：律得利公司、票載發票日：
    九十四年三月十五日、面額：二十萬二千一百二十五元」之
    支票以支付貨款，致台瑪公司之承辦人員陷於錯誤，繼續將
    如附表三所示ＩＣ二極體等電子零組件交付予辛○○等人收
    受；(四)辛○○等人於九十三年五月十三日起至同年九月二十
    七日止，以律得利公司名義，陸續向昶股份有限公司（下
    稱昶公司）訂購總價值為四十六萬二千五百五十元之ＩＣ
    二極體等電子零組件，均依約付款，取得昶公司承辦人員
    信賴後，即於如附表四所示時間，陸續向昶公司訂購如附
    表四所示價值共計六十三萬五千八百二十九元之ＩＣ二極體
    等電子零組件，並謊稱：因協力廠商採購之付款條件係以月
    結並簽發四十五天期票支付貨款云云，要求以「月結、開立
    四十五日期票」之條件付款，昶公司承辦人員不疑有詐而
    同意之，辛○○等人隨即於九十三年九、十月間簽發「票號
    ：ＡＳ00000000號、付款人：臺灣中小企業銀行仁
    愛分行、發票人：律得利公司、票載發票日：九十四年一月
    十五日、面額：二十八萬七千四百九十一元」之支票以支付
    貨款，並承諾所餘三十四萬八千三百三十八元貨款將於下次
    結款日再簽發支票，致昶公司之承辦人員不疑有詐，陷於
    錯誤，繼續將如附表四所示ＩＣ二極體等電子零組件交付予
    辛○○等人收受；(五)辛○○等人於九十三年六月間，以律得
    利公司名義，與聯亞興業股份有限公司（下稱聯亞公司）開
    始業務往來，藉此取得聯亞公司承辦人員之信賴，復於如附
    表五所示時間，向聯亞公司電話訂購如附表五所示價值一千
    零三十四萬零七百八十八元之電腦週邊線材等電子零組件，
    並簽發「票號：ＱＪ0000000號、付款人：臺北國際
    商業銀行松山分行、發票人：律得利公司、票載發票日：九
    十四年一月十日、面額；五十一萬六千元」之支票、「票號
    ：ＡＳ0000000號、付款人：臺灣中小企業銀行仁愛
    分行、發票人：律得利公司、票載發票日：九十四年二月五
    日、面額：二百二十六萬五千八百三十八元」之支票、「票
    號：ＦＡＸ0000000號、付款人：中國農民銀行仁愛
    分行、發票人：律得利公司、票載發票日：九十四年三月十
    日、面額：三百八十萬四千六百七十五元」之支票以支付貨
    款，致使聯亞公司之承辦人員陷於錯誤，繼續將如附表五所
    示電子零組件送至臺北市○○區○○街一一六號律得利公司
    之倉庫中；辛○○等人於收受鈺滿榮公司、榮昌公司、台瑪
    公司、昶公司、聯亞公司所交付上揭電子零組件後，隨即
    將該電子零組件轉賣變現，並均恃此收入維生，而以之為常
    業，嗣於鈺滿榮等五家公司遵期提示上揭貨款支票未獲兌現
    ，派員前往律得利公司，發現該公司早已人去樓空，始悉受
    騙。
三、案經鈺滿榮公司訴由臺北市政府警察局大安分局報請臺灣臺
    北地方法院檢察署檢察官偵查起訴，榮昌公司、台瑪公司、
    昶公司、聯亞公司訴由臺北市政府警察局大安分局報請臺
    灣臺北地方法院檢察署檢察官移送併案審理及榮昌公司訴由
    臺灣臺北地方法院檢察署檢察官移送併案審理。
    理  由
一、訊據上訴人即被告乙○○固坦承為領取每週五千元之報酬，
    於九十三年三月二日受讓辛○○之出資額五十萬元，並接替
    劉惠民登記為律得利公司負責人，再以律得利公司負責人名
    義向臺灣中小企業銀行仁愛分行申請第000000000
    號支票存款帳戶（戶名：律得利公司）、中國農民銀行仁愛
    分行申請第000000000號支票存款帳戶（戶名：律
    得利公司）、臺北國際商業銀行松山分行開設第00000
    0000號支票存款帳戶（戶名：律得利公司），並將上揭
    支票存款帳戶之印章及所請領空白支票交予辛○○、甲○○
    夫妻使用等情，惟矢口否認有何幫助辛○○等人以犯詐欺罪
    為常業之犯行，辯稱：伊因辛○○表示有退票紀錄，無法幫
    律得利公司向銀行申請設立支票存款帳戶，且積欠信用卡債
    務無力清償，經辛○○一再請託，始同意擔任律得利公司名
    義負責人並向銀行請領支票供辛○○、甲○○夫妻等人使用
    ，伊答應擔任律得利公司名義負責人，只想要有一份穩定工
    作，五千元為伊工作薪資，關於辛○○等人向鈺滿榮等五家
    公司詐騙電子零組件一事，伊從頭到尾均不知情亦未參與，
    有何幫助常業詐欺犯行云云。
二、經查：
  (一)辛○○、甲○○及綽號「小盧」之真實姓名、年籍不詳成年
    男子、自稱「黃小姐」之真實姓名年籍不詳成年女子等人，
    以律得利公司之名義，先向鈺滿榮公司、榮昌公司、台瑪公
    司、昶公司、聯亞公司訂購少量貨品，如期交付貨款以取
    得該五家公司公司承辦人員之信任後，隨即於如附表一至五
    所示時間連續向該五家公司訂購大量電子零組件，並以律得
    利公司名義簽發上揭臺灣中小企業銀行仁愛分行第0000
    00000號支票存款帳戶、中國農民銀行仁愛分行申請第
    000000000號支票存款帳戶、臺北國際商業銀行松
    山分行第000000000號支票存款帳戶支票，致使該
    五家公司承辦人員因律得利公司先前交易訂單均如期付款，
    陷於錯誤，誤以為屆期得依約領取貨款，陸續交付如附表一
    至五所示電子零組件予辛○○等人，辛○○等人隨即將所詐
    得之電子零組件轉賣變現，並均恃此收入維生，嗣於鈺滿榮
    等五家公司遵期提示上揭貨款支票未獲兌現，派員前往律得
    利公司，發現該公司早已人去樓空等情，業據證人即鈺滿榮
    公司職員庚○○於警詢中（見偵一卷第三至五頁）、證人即
    榮昌公司職員丙○○於偵查中（見偵二卷第三六、三七頁）
    、證人即台瑪公司職員壬○○於警詢、偵查中（見偵二卷第
    三至五頁、第一五五、一五六頁）、證人即昶公司職員戊○○於警詢、偵查中（見偵二卷第六至八頁、第一五五、一
    五六頁）、證人即聯亞公司職員丁○○於警詢、偵查中（見
    偵二卷第六三、六四頁、第六八至七一頁）指證明確，並有
    鈺滿榮公司開具之統一發票（見偵一卷第十三至十九頁）、
    票號：ＡＳ0000000號支票暨退票理由單（見偵一卷
    第二十頁）、票號：ＦＡＸ0000000號支票暨退票理
    由單（見偵一卷地二一四頁）、律得利公司登記案卷（見偵
    一卷第五四至九三頁）、昶公司客戶對帳單（見偵二卷第
    十六頁）、昶公司客戶基本資料表（見偵二卷第十七、十
    八頁）、票號：ＡＳ00000000號支票（見偵二卷第
    十九頁）、昶公司開具電子計算機統一發票（見偵二卷第
    二十至二九頁）、昶公司出貨單（見偵二卷第三十至三九
    頁）、台瑪公司銷貨請款明細（見偵二卷第四十、四一頁）
    、台瑪公司銷貨單（見偵二卷第四二至五一頁）、台瑪公司
    開具電子計算機統一發票（見偵二卷第五二至五九頁）、票
    號：ＡＳ0000000號支票（見偵二卷第六十頁）、票
    號：ＡＳ0000000號支票（見偵二卷第六一頁）、付
    款人：臺灣中小企業銀行仁愛分行、聯亞公司開具統一發票
    （見偵二卷第七八頁）、客戶資料表（見偵二卷第七九頁）
    、律得利公司基本資料查詢（見偵二卷第八十頁）、聯亞公
    司訂貨單、請款對帳單、送貨單暨統一發票（見偵二卷第八
    三至一五一頁）、票號：ＱＪ0000000號支票（見偵
    二卷第九七頁）、票號：ＡＳ0000000號支票（見偵
    二卷第一○八頁）、票號：ＦＡＸ0000000號支票（
    見偵二卷第一三二頁）、律得利公司訂貨單（見偵三卷第四
    至二十頁）、第二類票據信用資料查覆單（見偵三卷第二二
    、二三頁）、法務部票據信用資訊連結作業查詢明細表（見
    偵三卷第五五至五八頁）等資料附卷足憑，且被告於原審準
    備程序、審理程序對辛○○等人向鈺滿榮等五家公司詐騙上
    揭電子零組件，並將之轉賣變現，恃此收入維生等情亦無爭
    執（見原審卷第二三、二四、七九頁），是辛○○等人基於
    意圖為自己不法所有之共同犯意聯絡，以律得利公司之名義
    ，先向鈺滿榮等五家公司訂購少量貨品，取得該五家公司之
    信任後，隨即訂購大量電子零組件，並簽發律得利公司支票
    支付貨款，使該五家公司承辦人員陷於錯誤交付零組件予辛○○等人，辛○○等人隨即將所詐得之電子零組件轉賣變現
    ，並均恃此收入維生，而以之為常業之事實，應可堪認定。
  (二)被告雖辯稱伊並未參與辛○○等人向鈺滿榮等五家公司詐騙
    電子零組件一事，自無幫助常業詐欺犯行云云。惟被告係因
    辛○○有退票紀錄，無法以負責人身份向銀行申請設立律得
    利公司支票存款帳戶，因而同意以每週五千元之報酬登記為
    律得利公司名義負責人，並以律得利公司負責人名義向臺灣
    中小企業銀行仁愛分行申請第000000000號支票帳
    戶（戶名：律得利公司）、中國農民銀行仁愛分行申請第0
    00000000號支票帳戶（戶名：律得利公司）、臺北
    國際商業銀行松山分行開設第000000000號支票帳
    戶（戶名：律得利公司），且將上揭支票帳戶之印章及所請
    領空白支票交付予辛○○、甲○○使用等情，業據被告於偵
    查（見偵一卷第三十、三一頁）及原審準備程序、審理程序
    （見原審卷第二四頁反面、第七九至八一頁）中坦承屬實。
    而辛○○等人既共同籌組經營律得利公司，其本可使用渠等
    之名義申請支票存款帳戶，實無借用他人支票存款帳戶之必
    要，且支票乃支付工具，一旦簽發，發票人即需依票載文義
    負責，除非本人或與本人具有親密或信賴關係者，否則實無
    任意將開戶印章及向金融機構領取之空白支票交付予他人簽
    發之理，況該等空白支票如落入不明人士手中，極易被利用
    為與財產犯罪有關之犯罪工具，此為吾人依一般生活認知所
    易於體察之常識，則一般人本於生活經驗及認識，在客觀上
    當可預見完全不相識或不甚熟識之人要求提供空白支票供其
    使用之行徑，往往與利用該空白支票進行詐騙或其他財產犯
    罪有密切關連，況被告並非有經營專業或相當資力之人，竟
    以每週五千元報酬受邀擔任律得利公司負責人，並以該公司
    負責人身份開立多家銀行之支票存款帳戶，衡情應對為於該
    公司之經營狀況及帳戶之合法使用有相當之懷疑，是被告同
    意擔任律得利公司登記名義負責人，並向各家銀行申請支票
    存款帳戶後，將帳戶印章及空白支票交付予辛○○、甲○○
    夫妻等人使用，顯足以預見辛○○、甲○○等人可能將該公
    司及支票存款帳戶用以實施常業詐欺，而不違背其本意，堪
    認被告有幫助辛○○等人以犯詐欺為常業之不確定故意，被
    告所為辯解，顯係事後卸責之詞，不足採信。
  (三)至證人己○○於本院審理進行交互詰問時雖結稱：律得公司
    有五個人，為辛○○、黃小姐、張先生（即小盧），伊及被
    告，甲○○偶而會來公司，辛○○夫妻在外借債多少不知，
    伊亦不知辛○○夫婦現在何處，伊不知被告薪水多少，被告
    除去銀行辦存摺印章外，未見過他跑銀行等語，惟尚不足為
    有利被告之認定。另被告聲請傳訊證人辛○○、甲○○夫婦
    ，惟渠等現在何處不明，已如證人馬峰所述，且自本案案發
    後，經檢察官、原審及本院先後傳喚，均未到庭，又辛○○
    等確有常業詐欺犯行，亦如前述，是本院認無再傳喚到庭之
    必要，併此明。
  (四)綜上所述，本件事證明確，被告幫助常業詐欺犯行，堪以認
    定，應依法論科。
三、按刑法上所稱之「常業」，指反覆以同種類行為為目的之社
    會活動之職業性犯罪而言，有最高法院八十五年度台上字第
    五一０號判例可資參照。查辛○○、甲○○夫妻等人以「律
    得利公司」之名義，向鈺滿榮等五家公司詐騙電子零組件後
    將之轉賣變現，所詐得電子零組件價值超過二千萬元，顯均
    恃其詐欺所得供渠等生活之資，恃以維生，以之為常業，應
    堪認定，雖刑法修正後已刪除第三百四十條常業詐欺罪之規
    定，但辛○○等人犯罪時間在刑法修正施行前，而當時常業
    詐欺罪，其法定本刑為一年以上七年以下有期徒刑，得併科
    五萬元以下罰金，刑法修正後，因常業犯已經刪除，應將所
    犯如附表一至五所示詐欺罪分論併罰，合併計算其法定最高
    本刑可達為有期刑徒刑二十年，較原常業犯之法定刑為重，
    依刑法第二條第一項之規定比較結果，並無適用新法較為有
    利之情形，是辛○○等人應適用修正前刑法第三百四十條論
    以常業詐欺罪。再按「刑法上之幫助犯，係對於犯罪與正犯
    有共同之認識，而以幫助之意思，對於正犯資以助力，而未
    參與實施犯罪之行為者而言」，有最高法院七十五年度台上
    字第一五○九號、八十四年度台上字第五九九八號、八十四
    年度台上字第六四七五號、八十八年度台上字第一二七○號
    判決可資參照。查被告為收取每週五千元之報酬，同意擔任
    律得利公司登記名義負責人，並向各家銀行申請支票存款帳
    戶後，將帳戶印章及空白支票交付予辛○○、甲○○夫妻等
    人使用，顯有幫助幫助辛○○、甲○○等人為上述修正前刑
    法第三百四十條常業詐欺罪，且遍查全案相關事證，並無證
    據證明被告有參與常業詐欺之構成要件行為，核被告所為應
    係犯修正前刑法第三十條、刑法第三百四十條幫助常業詐欺
    罪。又被告幫助辛○○等人詐騙如附表二至五所示榮昌公司
    、台瑪公司、昶公司、聯亞公司部分，雖未據公訴人起訴
    ，然該部分與被告幫助辛○○等人詐騙鈺滿榮公司部分，係
    屬同一幫助常業詐欺犯行，應為起訴效力所及，本院自應併
    予審理。又被告前於八十四年間因強盜案件，經臺灣高等法
    院高雄分院以八十四年度上訴字第一五○二號判處有期徒刑
    三年六月確定，因違反肅清煙毒條例案件，經臺灣高雄地方
    法院以八十四年度訴字第二五四二號判處有期徒刑三年三月
    ，經臺灣高等法院高雄分院以八十四年度上訴字第二五六一
    號駁回上訴確定，又因偽造文書案件經臺灣臺北地方法院以
    八十六年度易字第二二六八號判處有期徒刑三月確定，後經
    臺灣臺北地方法院以八十六年度聲字第一○六七號裁定應執
    行有期徒刑七年二月確定，於八十八年八月二日因縮短刑期
    假釋出監，於九十一年三月二十一日假釋期滿未經撤銷，其
    未執行之刑以已執行論，有臺灣高等法院被告前案紀錄表在
    卷可查，其受前開徒刑之執行完畢後，五年以內因故意再犯
    本件有期徒刑以上之罪，不論依修正前之刑法第四十七條，
    或修正後之刑法第四十七條第一項之規定，均構成累犯，對
    被告而言並適用修正後刑法較為有利之情形，應逕依修正前
    刑法第四十七條規定，論以累犯，並加重其刑。又被告所為
    係幫助犯修正前刑法第三百四十條常業詐欺罪，為從犯，應
    依修正前刑法第三十條第二項之規定，按正犯之刑減輕之，
    並依法先加後減之。
四、原審認事證明確，適用上開規定，並審酌被告素行不佳，因
    貪圖一己私利，同意擔任律得利公司登記名義負責人，並向
    各家銀行申請支票存款帳戶後，將帳戶印章及空白支票交付
    予辛○○、甲○○夫妻等人使用，幫助辛○○等人詐騙他人
    財物，使鈺滿榮等五家公司共計遭受二千萬元以上之損害，
    嚴重影響社會經濟活動，造成被害人莫大之損失，惡性非輕
    ，且未坦承犯行，惟念其個人所得之財物尚非過鉅等一切情
    狀，量處有期徒刑1年2月。已於判決理由詳予論述，經核認
    事用法及量刑均無不合。被告提起上訴，仍執陳詞，否認犯
    罪，為無理由，應予駁回。
據上論斷，應依刑事訴訟法第368條，判決如主文。
本案經檢察官張啟彬到庭執行職務。
中    華    民    國    95    年    12    月    26    日
                  刑事第十六庭  審判長法  官  葉騰瑞
                                      法  官  莊明彰
                                      法  官  吳鴻章
以上正本證明與原本無異。
如不服本判決，應於收受送達後十日內向本院提出上訴書狀，其
未敘述上訴之理由者並得於提起上訴後十日內向本院補提理由書
（均須按他造當事人之人數附繕本）。
                                      書記官  魏淑娟
中    華    民    國    95    年    12    月    27    日
附錄本案論罪科刑法條全文：修正前刑法第30條、第340條。
中華民國刑法第30條
幫助他人犯罪者，為從犯。雖他人不知幫助之情者，亦同。從犯
之處罰，得按正犯之刑減輕之。
中華民國刑法第340條
以犯第三百三十九條之罪為常業者，處一年以上七年以下有期徒
刑，得併科五萬元以下罰金。


司法院資訊處製作；財團法人民間司法改革基金會備份。
